臺灣桃園地方法院民事判決　　　　　　　95年度訴字第2077號
原　　　告　彰化商業銀行股份有限公司
法定代理人　乙○○
訴訟代理人　丙○○
　　　　　　甲○○
被　　　告　德識電子股份有限公司
兼上列一人
法定代理人　丁○○　　住桃園縣.
被　　　告　己○○　　住同上
　　　　　　戊○○　　住臺北縣.
上列當事人間請求清償債務事件，於民國96年4 月2 日言詞辯論
終結，本院判決如下：
    主      文
被告德識電子股份有限公司、丁○○、己○○、戊○○應連帶給
付原告新臺幣壹佰拾捌萬肆仟肆佰肆拾柒元，及自民國九十五
年十月二十三日起至清償日止，按週年利率百分之四點六九計算
之利息，暨自民國九十五年十一月二十四日起至清償日止，在六
個月以內者，按上開利率百分之十，超過六個月者，按上開利率
百分之二十計算之違約金。
被告德識電子股份有限公司、丁○○、己○○應連帶給付原告新
臺幣壹佰伍拾玖萬捌仟貳佰零捌元，及自民國九十五年十月十七
日起至清償日止，按週年利率百分之四點六九計算之利息，暨自
民國九十五年十一月十八日起至清償日止，在六個月以內者，按
上開利率百分之十，超過六個月者，按上開利率百分之二十計算
之違約金。
訴訟費用由被告連帶負擔百分之四十六，餘由被告德識電子股份
有限公司、丁○○、己○○連帶負擔。
    事實及理由
甲、原告主張：(一)被告德識電子股份有限公司（下稱德識公司）
    分別於民國95年1 月4 日及同年5 月5 日邀同被告戊○○、
    己○○及被告丁○○、己○○為連帶保證人，與原告簽立授
    信約定書及保證書，約定就被告德識公司現在（包括過去所
    負、現在尚未結清）及將來對於原告所負借款、票據、墊款
    等一切債務，在本金新臺幣（下同）1,000 萬元之範圍內負
    連帶清償之責，授信利率及償還方式以實際支用時所簽署之
    授信契據所載利率及償還方式為之，如未按期清償本金或繳
    納利息時，除按約定利率支付遲延利息外，其自逾期之日起
    ，在6 個月以內者，按上開利率10% ，超過6 個月者，按上
    開利率20% 計算違約金，且任何一筆債務未依約清償本金或
    繳納利息者，即喪失期限利益視為全部到期。(二)被告德識公
    司分別於95年1 月9 日及同年7 月13日簽署借據，向原告借
    款各為200 萬元、300 萬元（下依序稱第一筆借款、第二筆
    借款），均約定利息按原告訂定之基準利率加年息0.62 %按
    月計付，如原告調整基準利率時，同意自調整日起改按原告
    當時牌告之基準利率機動調整之，並均自借款日起，以每月
    為一期，分30期，按期攤還本息。豈料，被告德識公司自95
    年10月17日即未按期清償上開2 筆借款之本息，尚欠原告第
    一筆借款、第二筆借款之本各1,384,447 元、1,598,208 元
    ，及各如主文所示之利息與違約金。屢經原告催討，被告德
    識公司均置之不理，依授信約定書之約定，被告德識公司已
    喪失期限利益，應一次全數清償所欠，而被告丁○○、己○○、戊○○既為本件借款之連帶保證人即應與被告德識公司
    負連帶清償之責，爰依消費借貸及連帶保證之法律關係提起
    本件訴訟等語，並聲明：如主文所示。
乙、被告戊○○則以：被告固曾簽立上開保證書、授信約定書，
    並在第一筆借款之借據上簽名表示願擔任系爭借款之連帶保
    證人，惟被告丁○○曾告以第一筆借款並未經原告核准貸放
    ，被告亦要求被告丁○○應將上開保證書、授信約定書及借
    據歸還，但被告丁○○則以銀行未核准，所以沒有關係為由
    未還；又第一筆借款固經原告於95年1 月9 日撥款200 萬元
    至被告德識公司帳戶，但此係被告丁○○於貸款後惡意捲款
    逃匿等語資為抗辯，並聲明：駁回原告之訴。
丙、被告德識公司、丁○○、己○○未為聲明或陳述。
丁、得心證之理由：
  一、本件被告德識公司、丁○○、己○○等3 人經合法通知，
      未於言詞辯論期日到場，核無民事訴訟法第386 條各款所
      列情形，爰依原告之聲請，由其一造辯論而為判決。
  二、原告主張如上開甲、(一)所載之事實、關於第二筆借款之事
      實，以及被告德識公司自95年10月17日起即未按期清償借
      款本息之事實，業據原告提出與其陳述相符之授信約定書
      4 份、保證書2 紙、借據1 紙、彰化銀行放款基準利率變
      動表、企業貸放登錄單、德識公司存摺存款帳戶資料及交
      易明細查詢為證，並為被告戊○○不爭執，又被告德識公
      司、丁○○、己○○已收受記載上開事實之訴狀影本，且
      已於相當時期受合法通知，有送達證書可按，而其等既不
      於言詞辯論期日到場爭執，亦未提出準備書狀以供本院參
      酌，自堪信原告之主張為真實。另原告主張關於第一筆借
      款及被告德識公司自95年10月23日起未依約清償本息等事
      實，亦據原告提出與其陳述相符之借據1 紙，且有上開彰
      化銀行放款基準利率變動表、企業貸放登錄單、德識公司
      存摺存款帳戶資料及交易明細查詢為證，被告戊○○自認
      曾於上開借據簽名為連帶保證人，且第一筆借款200 萬元
      已經撥入被告德識公司之帳戶乙節，亦為被告戊○○所不
      爭執，是則被告戊○○辯稱本筆借款未經原告准貸云云，
      應不可取，至被告德識公司貸得款項後如何運用，是否遭
      其餘被告取走等情，均與本筆消費借貸契約之成立、生效
      無涉，是被告戊○○辯稱本筆借款遭被告丁○○取走乙節
      縱然屬實，被告戊○○仍應負連帶保證人之責任。
  三、按「消費借貸契約，借用人應於約定期限內，返還與借用
      物種類、品質、數量相同之物。」、「遲延之債務，以支
      付金錢為標的者，債權人得請求依法定利率計算之遲延利
      息。但約定利率較高者，仍從其約定利率。」民法第478
      條前段、第233 條第1 項分別定有明文。本件被告德識公
      司自95年10月17日起即未按期清償第二筆借款之本息，則
      原告主張被告德識公司已喪失第一筆借款及第二筆借款之
      期限利益，而得請求被告德識公司一次清償全部之本金及
      約定利息、違約金，於法有據。是原告請求被告德識公司
      給付原告(一)1,384,447 元，及自95年10月23日起至清償日
      止，按週年利率4.69﹪計算之利息，暨自95年11月24日起
      至清償日止，在6 個月以內者，按上開利率10﹪，超過6
      個月者，按上開利率20﹪計算之違約金；(二)1,598,208 元
      ，及自95年10月17日起至清償日止，按週年利率4.69﹪計
      算之利息，暨自95年11月18日起至清償日止，在6 個月以
      內者，按上開利率10﹪，超過6 個月者，按上開利率20﹪
      計算之違約金為有理由，應予准許。
  四、次按「保證者，謂當事人約定，一方於他方之債務人不履
      行債務時，由其代負履行責任之契約。」、「數人保證同
      一債務者，除契約另有訂定外，應連帶負保證責任。」民
      法第739 條、第748 條亦分別有明文。而保證債務之所謂
      連帶，係指保證人與主債務人負同一債務，對於債權人各
      負全部給付之責任者而言。依上開保證書之約定，被告丁○○、己○○、戊○○於被告德識公司對於原告所負一切
      債務在1,000 萬元範圍內均負連帶保證責任（見本院卷第
      5 頁、第6 頁），則原告請求(一)被告丁○○、己○○、戊○○與被告德識公司就上開三、(一)所示本金、利息及違約
      金；以及(二)被告丁○○、己○○與被告德識公司就上開三
      、(二)所示本金、利息及違約金，應負連帶清償之責，亦屬
      有據，應予准許。
  五、從而，原告依消費借貸及連帶保證之法律關係為如主文第
      一項、第二項所示之請求為有理由，應予准許。
戊、訴訟費用負擔之依據：民事訴訟法第85條第2項。
中　　華　　民　　國　　96　　年　　4 　　月　　16　　日
                  民事第三庭   法  官  林望民
上列為正本係照原本作成
如對本判決上訴，須於判決送達後20日內向本院提出上訴狀
中　　華　　民　　國　　96　　年　　4 　　月　　16　　日
                              書記官  曾建中
